【裁判字號】    97,訴,1205
【裁判日期】    971231
【裁判案由】    違反毒品危害防制條例
【裁判全文】
臺灣新竹地方法院刑事判決              97年度訴字第1205號
公  訴  人  臺灣新竹地方法院檢察署檢察官
被      告  甲○○
上列被告因違反毒品危害防制條例案件，經檢察官提起公訴（97
年度毒偵字第1868號），經本院合議庭裁定依簡式審判程序審理
並判決如下：
    主  文
甲○○犯施用第一級毒品罪，累犯，處有期徒刑捌月。
    事實及理由
一、犯罪事實：
    甲○○前因施用毒品案件，經依臺灣屏東地方法院以87年度
    毒聲字第677 號裁定送觀察、勒戒後，認無繼續施用毒品之
    傾向，經臺灣屏東地方法院檢署檢察官於民國87年12月29日
    ，以87年度偵緝字第255 號為不起訴處分確定。嗣後又於92
    年間因施用毒品案件，經台灣高雄地方法院於92年7 月22日
    以92年度毒聲字第4669號裁定送觀察、勒戒，認有繼續施用
    毒品傾向，於92年8 月29日，經同院以92年度毒聲字第5344
    號裁定送強制戒治，嗣因毒品危害防制條例修正而報結；並
    聲請簡易判決處刑，另經同院改以通常程序審理，經同院於
    93年6 月28日以93年度訴字第1158號判處有期徒刑8 月確定
    ，甫於94年9 月11日執行完畢。詎仍不知悔改，於前述觀察
    、勒戒執行完畢釋放後5 年內，已再犯前開施用毒品案件，
    復基於施用第一級毒品海洛因之犯意，於97年9 月23日上午
    8 時許，在新竹市○○路○ 段173 巷25弄9 號2 樓住處內，
    以針筒注射之方式，3 犯施用第一級毒品海洛因。為警於同
    日上午8 時10分許，在新竹市○○路○ 段173 巷25弄口所查
    獲，並當場扣得注射針筒1 支 (內含第一級毒品及生理食鹽
    水)。 案經新竹市警察局第一分局報告臺灣新竹地方法院檢
    察署檢察官偵查起訴。
二、認定犯罪事實所憑之證據：
（一）被告甲○○於警詢、偵查及本院審理時之自白，證明：被
      告有施用第一級毒品海洛因之事實。
（二）證人乙○○於警詢中之證述：證明被告有施用第一級毒品
      海洛因之事實。
（三）新竹市警察局第一分局搜索扣押筆錄、搜索經過及結果報
      告書、新竹市警察局第一分局扣押物品目錄表、交通部民
      用航空局航空醫務中心毒品鑑定書各1 份及照片4 張：證
      明查獲之過程及扣得海洛因注射針筒1 支 (內含第一級毒
      品海洛因及生理食鹽水)之 事實。
（四）新竹市警察局辦理煙毒、麻醉藥品案液送驗受檢人真實姓
      名代號對照表暨送驗登記簿及濫用藥物檢驗報告各1 紙：
      證明被告尿液檢體呈嗎啡、可待因之陽性反應，佐證被告
      施用第一級毒品海洛因之事實。
（五）台灣新竹地方法院檢察署刑案資料查註紀錄表、矯正簡表
      、台灣高等法院被告前案記錄表各1 份：證明被告於前述
      觀察、勒戒執行完畢釋放後5 年內已另因「再犯」施用毒
      品之罪而經追訴處罰，另再犯本件施用毒品案件及累犯之
      事實。
（六）最高法院97年9 月9 日第5 次刑事庭會議決議、台灣高等
      法院暨所屬法院97年法律座談會第21號法律問題審查意見
      各1份：證明本案應依法追訴處罰。
三、按海洛因係毒品危害防制條例第2 條第2 項第1 款所稱之第
    一級毒品，不得非法持有、施用。核被告所為，係犯毒品危
    害防制條例第10條第1 項之施用第一級毒品罪。其持有第一
    級毒品後進而施用，其持有之低度行為，應為施用之高度行
    為所吸收，不另論罪。又被告因施用毒品案件，經台灣高雄
    地方法院於93年6 月28日以93年度訴字第1158號判處有期徒
    刑8 月確定，並於94年9 月11日執行完畢，有台灣新竹地方
    法院檢察署刑案資料查註紀錄表、台灣高等法院被告前案紀
    錄表各1 份在卷可參，其於上開徒刑執行完畢後5 年內再犯
    有期徒刑以上之罪，為累犯，應依刑法第47條規定加重其刑
    。爰審酌被告施用毒品前經觀察、勒戒及刑之執行完畢，仍
    不知戒惕，再次施用第一級毒品，無視於毒品對於自身健康
    之戕害及國家對於杜絕毒品犯罪之禁令，其顯無戒斷之決心
    ，然念及被告犯後坦承犯行，態度良好，其施用毒品並無危
    害他人，及被告施用毒品之方式等一切情狀，量處如主文所
    示之刑，以資儆懲。末查，扣案之注射針筒1 支，係被告所
    有，為上揭施用第一級毒品犯行時預備所用之物，其內尚含
    有摻有生理食鹽水之第一級毒品海洛因，已據被告於警詢供
    明在卷，且經送驗後呈海洛因成分反應，並有交通部民用航
    空局航空醫務中心毒品鑑定書在卷可稽，該注射針筒與其內
    之海洛因液體，衡情自難與之剝離，當應整體視之為毒品，
    依毒品危害防制條例第18條第1 項前段，不問屬於犯人與否
    ，均沒收銷燬之。
四、如不服本判決，應於判決送達後10日內，向本院提出上訴狀
    。
據上論斷，應依刑事訴訟法第273 條之1 第1 項、第299 條第1
項前段、第310 條之2 、第454 條第1 項，毒品危害防制條例第
10條第1 項、第18條第1 項前段，刑法第11條、第47條，判決如
主文。
本案經檢察官李秋梅到庭執行職務。
中    華    民    國    97    年    12    月    31    日
                  刑事第五庭  法  官  黃惠玲
以上正本證明與原本無異。
中    華    民    國    97    年    12    月    31    日
                              書記官  鄭明枝
附錄法條
毒品危害防制條例第10條
施用第一級毒品者，處 6 月以上 5 年以下有期徒刑。
施用第二級毒品者，處 3 年以下有期徒刑。


司法院資訊處製作；財團法人民間司法改革基金會備份。
